【裁判字號】    92,訴,37
【裁判日期】    920530
【裁判案由】    異議之訴
【裁判全文】
臺灣臺東地方法院民事裁定  九十二年度訴字第三七號
    原      告  甲○○
    被      告  乙○○
    訴訟代理人  蔡淵源
                邱聰安律師
右當事人間請求異議之訴事件，本院裁定如左：
    主      文
原告之訴駁回。
訴訟費用由原告負擔。
    理      由
一、原告起訴主張被告於鈞院八十八年度執字第一五七四號、八十九年度執字第一Ｏ
    八九號及九十一年度執字第三八五四號強制執行事件中據以執行之本票四張（票
    據號碼分別為Ｏ二三Ｏ三九、Ｏ二三Ｏ三七、一五九一八Ｏ、一五九一八二），
    並未填載發票日，故為無效票據，被告雖偽填日期仍屬無效，是依強制執行法第
    十四條第二項規定，提起異議之訴，請求撤銷上揭民事強制執行程序等語。
二、按於執行名義成立前，如有債權不成立或消滅或妨礙債權人請求之事由發生，債
    務人亦得於強制執行程序終結前提起異議之訴。固為強制執行法第十四條第二項
    所規定。惟依前二項規定起訴，如有多數得主張之異議原因事實，應一併主張之
    ；其未一併主張者，不得再行提起異議之訴。強制執行法第十四條第三項亦定有
    明文。是債務人如有數個異議事由，應在同一訴訟程序事實審言詞辯論終結前，
    一併主張，如未一併主張則不得再提起異議之訴。因此債務人提起異議之訴確定
    後，除其他異議之原因事實，係發生在前訴訟事實審言詞辯論終結後，或於前訴
    訟有不可期待提出之特別情事外，債務人自不得以其他異議原因事實再提起債務
    人異議之訴。
三、經查原告前於八十九年六月五日即對被告就系爭本票提起執行異議之訴，經本院
    八十九年度訴字第一Ｏ五號判決駁回，嗣原告提起上訴，於臺灣高等法院花蓮分
    院以九十度上字第三四號審理時兩造和解等情，已經本院依職權調取上開民事卷
    宗核閱屬實，且為兩造所不爭執。原告復以系爭本票因無發票日為無效票據云云
    ，提起本件債務人異議之訴，依其所述異議事由，乃原告於提起本院八十九年度
    訴字第一Ｏ五號及臺灣高等法院花蓮分院九十年度上字第三四號執行異議之訴之
    事實審言詞辯論終結前即已存在之原因事實，原告既未在前審一併主張，且無不
    可期待於前審提出之情事，依法原告不得再以該等異議原因提起債務人異議之訴
    。原告之起訴顯然違背前揭強制執行法第十四條第三項規定，該等情形復無從補
    正，爰依民事訴訟法第二百四十九條第一項第六款，認其起訴不合法而駁回。
四、依民事訴訟法第二百四十九條第一項第六款，第九十五條，第七十八條，裁定如
    主文。
中      華      民      國    九十二    年      五      月    三十    日
                                    臺灣臺東地方院法院民事庭
~B法      官  廖建彥
右為正本係照原本作成
如對本裁定抗告須於裁定送達後十日內向本院提出抗告狀
中      華      民      國    九十二    年      六      月     五     日
~B法院書記官  蔡辛源


司法院資訊處製作；財團法人民間司法改革基金會備份。
